【裁判字號】    97,易,1081
【裁判日期】    980205
【裁判案由】    竊盜
【裁判全文】
臺灣高雄地方法院刑事判決              97年度易字第1081號
公  訴  人  臺灣高雄地方法院檢察署檢察官
被      告  甲○○
上列被告因竊盜案件，經檢察官提起公訴（96年度偵字第34832
號），本院判決如下：
    主  文
甲○○犯攜帶兇器竊盜罪，累犯，處有期徒刑拾月。扣案摺疊刀
壹把，沒收之。
    事  實
一、甲○○於民國96年12月3 日晚間19時20分許，騎乘前妻陳麗
    玉所有車牌號碼UTV-325 號之輕型機車，行經高雄縣阿蓮鄉
    ○○路397 號旁，見地上管線外露，竟意圖為自己不法之所
    有，以其隨身攜帶客觀上足供作兇器使用之摺疊刀1 把，接
    續切除乙○○所有、價值約新台幣500 元之3C電線2 條，切
    取後之電線長度各約107 公分（直徑1.3 公分）及100 公分
    （直徑0.5 公分），並於得手後，將竊得電線藏放上開機車
    座墊下之置物箱內，嗣欲騎車離去之際，遭乙○○發現並報
    請巡邏員警處理，經警從機車置物箱內，扣得上揭電線2 條
    ，並從甲○○身上扣得其所有之工具摺疊刀1 把，而查獲上
    情。
二、案經高雄縣政府警察局湖內分局報請臺灣高雄地方法院檢察
    署檢察官偵查起訴。
    理  由
一、有關證據能力之說明：
(一)被告甲○○對於檢察官所提出之證據，除否認其於96年12月
    3 日警詢及96年12月4 日、97年4 月17日檢察官偵訊所為供
    述之證據能力（詳下述）；就證人即被害人乙○○於警詢及
    本院準備程序中所為之陳述及出具之贓物認領保管單，均同
    意作為證據，本院審認此部分證據取得之過程並無瑕疵，與
    待證事實具有關連性、證明力非明顯過低等情，均認為適當
    ，可以作為本案之證據，依刑事訴訟法第159 條之5 第1 項
    之規定，認具有證據能力。
(二)關於被告甲○○於上開警詢及2 次檢察官偵訊所為供述之證
    據能力：
１、被告於本院最後一次審理中辯稱：製作警詢筆錄時，警員問
    我機車的事，我回答說是我前妻所有，但我沒有割電線，不
    知道為何電線會擺在機車置物箱內，我忘記當時在警局怎麼
    回答；又偵訊時，我沒有跟檢察官說電線我是偷的等語（本
    院98年1 月16日審理筆錄第2 頁）；是被告顯係抗辯上開警
    詢及檢察官偵訊筆錄之記載內容，與被告之陳述有不符之情
    形。惟經本院當庭勘驗上開警詢錄音帶及2 次偵訊錄影（音
    ）之光碟內容，勘驗結果（見本院98年1 月16日審理筆錄第
    2 至14頁）：
(１)警詢錄音帶部分：被告係於高雄縣政府警察局湖內分局阿蓮
    分駐所製作筆錄，製作警詢筆錄時間為96年12月3 日21時15
    分許起至同日21時40分許止，警詢過程由2 名警員製作筆錄
    ，一位負責詢問，一位負責以電腦打字紀錄，採一問一答方
    式詢問被告，詢問過程中，被告雖有酒醉情形，要求飲用養
    樂多，然警察已依被告要求購買養樂多讓被告飲用；另被告
    於警詢中，就警詢內容銷贓之「銷」字及涉案的「涉」字，
    均向警員清楚表示應該如何書寫，足證被告當時精神狀態清
    楚；又製作警詢筆錄過程未見被告有遭受警員違法或不當訊
    問之情事，且警詢筆錄記載內容，與被告之陳述亦屬相符。
(２)檢察官偵訊錄影（音）光碟部分：2 次製作偵訊筆錄時間係
    96年12月4 日上午11時29分許開始至同日11時34分許止，及
    96年4 月16日上午11時15分許開始至同日11時26分許止。2
    次偵訊過程均由檢察官訊問，書記官以打字方式製作筆錄，
    並採一問一答方式詢問被告；被告於偵訊時之意思清楚，且
    偵訊過程未見被告有遭受違法或不當訊問情事，且2 次偵訊
    筆錄記載內容，與被告之陳述亦屬相符。
２、綜上，本件被告於上開警詢及檢察官偵訊所為之供述，均係
    出於自由意志下之任意性陳述；且本件警詢及檢察官偵訊筆
    錄記載內容，與被告之陳述均屬相符，均應有證據能力。
二、本院得心證之理由：
(一)訊據被告甲○○固坦承有於上開時、地為警查獲，並扣得上
    揭電線2 條及摺疊刀1 把之事實；惟矢口否認有何竊盜犯行
    ，並於本院最後一次審理時辯稱：扣案折疊刀1 把是我所有
    ，我跟鑰匙圈綁在一起，當時機車鑰匙在警局丟掉，警察說
    我拿這支折疊刀割電線，但我沒有印象是否用這支折疊刀割
    電線，我案發當晚沒有割電線，也沒有把電線放在機車置物
    箱內，巡邏車抵達後，警員叫我上車我就上車，因為我有前
    科，不曉得會把事情弄得這麼嚴重，當時我回家經過案發現
    場，本來要進去吃飯，那邊是整排小吃部還有家具行，印象
    中我機車停在路旁，我是酒後騎車到現場，警察叫我將這條
    竊盜案件認一認，否則會再加幾條案件給我，我在警局迷迷
    糊糊想睡覺，確實情狀沒有印象，我已有年紀，不會貪圖1
    條電線，我在南科有工作，只是平常有喝酒習慣，可能我有
    酒後犯罪，但我沒有竊盜的意圖云云（本院98年1 月16日筆
    錄第15、18、19頁）。經查：
１、證人即被害人乙○○於警詢證稱：我發現被告手拿折疊刀割
    斷我的電線，我便問被告你在作什麼，當時被告有酒意不理
    會我，就想離開，剛好警察巡邏通過，我便攔下警車，一起
    將被告抓住交由警方帶回處理，我於今日（96年12月3 日）
    19時20分許，在高雄縣阿蓮鄉○○路397 號旁失竊3C電線2
    條，1 條長約107 公分直徑1.3 公分，另1 條約100 公分直
    徑0.5 公分，失竊電線價值約500 元，我與被告沒有結怨和
    仇恨，我不提出告訴，只要讓被告有個教訓就可以等語（警
    卷第22、23頁）；復於本院審理時證稱：我沒有目睹被告偷
    竊電線之經過，我是看被告鬼鬼祟祟的，就出去瞭解，被告
    看到我出去就要跑走，我看見被告機車座墊下有電線露出來
    ，被告已經要離開，但是被告把機車留在現場，我一看那電
    線是我的，過了一會兒，被告又回來要牽機車，警察剛好巡
    邏經過，我把警察叫住，就把被告抓住，3C電線有2 條，1
    條有割的痕跡，但還沒有被割斷，被告有喝酒，可能不清楚
    作何事，員警到現場時，被告可能不清楚警察是要來查獲被
    告，我不知道折疊刀1 把是從被告的機車或身上拿出來的等
    語（本院審易卷第19頁）；是本件被害人乙○○確實有報警
    處理，並經警從被告騎乘之上開機車置物箱內，扣得被害人
    所有上揭電線2 條之事實
２、證人即查獲員警劉山於本院審理時證稱：我們巡邏到查獲
    地點時，有民眾追呼我們巡邏車，有逮捕到被告，我們處理
    時有聞到酒味，但是不知道被告什麼時候喝酒，民眾說因為
    被告竊盜有偷電線，我們有在他的機車座墊下查到電線，在
    查獲現場時，有初步詢問被告，當時被告知道瞭解我跟他說
    話的意思，警詢筆錄也是我製作，我們要確認嫌疑犯的精神
    狀況，才能製作筆錄，當時我們問被告是否清醒，但是被告
    說清醒不願意作酒測，詢問過程被告都是在清醒當中，因為
    我們詢問被告機車的情形，被告都能夠回答，我們問被告電
    線是否是他剪的，被告也承認，如果被告無法回答，我們就
    會停止製作筆錄，我們詢問被告電線是否他剪的，他當場有
    承認，但我們詢問被告要做什麼，他回答不出來，被害人在
    隔壁有發現，剛好我們巡邏到，被害人就交給我們處理，扣
    案之折疊刀是在被告身上查扣的，折疊刀沒有和被告機車鑰
    匙串在一起，放在被告的口袋裡面，當時我們有找被告機車
    鑰匙，但沒有找到，我們是用牽車的方式將機車牽回來的，
    現場被告有坦承是用扣到的折疊刀割斷電線，當時被告被帶
    回派出所時，在沒人攙扶的情況下，可以步伐穩健的走進派
    出所，在派出所偵詢過程中，被告可以知道我們進行偵查的
    真意，電線當時是在被告的座墊下查獲的等語（本院審易卷
    第25至27頁）；是本件確係被害人乙○○報警處理，並經警
    從被告騎乘之上開機車座墊下之置物箱內，扣得被害人所有
    上揭電線2 條，並從被告身上扣得上開摺疊刀1 把；且被告
    於警詢製作筆錄，當時意識清楚，精神狀態亦屬正常。
３、本院當庭勘驗被告警詢錄音及偵訊錄影（音）之光碟內容，
    被告於警詢陳稱我以摺疊刀剪斷電線等語；復於偵查中供陳
    因為電線放在空地那邊，走路會礙到，我是用折疊刀給它除
    掉，不是要偷等語（本院98年1 月16日審理筆錄第4 、5 、
    9 頁）；又本件被害人乙○○指稱被告剪斷電線之地點，並
    將竊得電線藏放上開機車座墊下之置物箱內，經警從機車置
    物箱內，扣得上揭電線2 條，並從被告身上扣得上開作案之
    摺疊刀1 把等情，復有照片5 張及被害人乙○○出具之贓物
    認領保管單在卷可資佐證（警卷第19至21頁、24頁）；是被
    告上開所辯顯係飾卸之詞，不足採信。本案事證明確，被告
    竊盜犯行應堪認定。
三、論罪及科刑：
(一)按刑法第321 條第1 項第3 款之攜帶兇器竊盜罪，係以行為
    人攜帶兇器竊盜為其加重條件，此所謂兇器，其種類並無限
    制，凡客觀上足對人之生命、身體、安全構成威脅，具有危
    險性之兇器均屬之，且祇須行竊時攜帶此種具有危險性之兇
    器為已足，並不以攜帶之初有行兇之意圖為必要（最高法院
    79年台上字第5253號判例意旨參照）。查被告甲○○為本件
    竊盜犯行時所持用摺疊刀1 把，未打開前長約7 公分，打開
    後刀刃約5 公分，總長約12公分，全刀為鋼製材料，刀鋒尖
    銳，單面刀鋒銳利，足以傷人及割斷物品，客觀上足以對人
    之生命身體安全構成威脅，可供兇器使用應屬兇器無訛，有
    本院勘驗筆錄在卷可稽（本院98年1 月16日審理筆錄第15頁
    ）。
(二)核被告甲○○所為，係犯刑法第321 條第1 項第3 款之攜帶
    兇器加重竊盜罪。又被告前因竊盜及公共危險案件，分別經
    法院判處有期徒刑8 月、3 月確定，嗣經裁定應執行有期徒
    刑10月確定，於94年4 月15日縮刑期滿執行完畢出監，有臺
    灣高等法院被告前案紀錄表在卷可稽，其於有期徒刑執行完
    畢後5 年之內，故意再犯本件有期徒刑以上之罪，應依刑法
    第47條第1 項之規定論以累犯，並加重其刑。
(三)審酌被告甲○○正值壯盛，執行完畢出監，仍不憑己力賺取
    報酬、獲取所需，僅因一己之私，任意竊取他人財物；另參
    酌其犯罪手段、竊取財物價值，及其所竊財物已由被害人領
    回，有贓物認領保管單在卷可查；再考量被告自犯後迄本院
    審理中，一再飾詞卸責，毫無悔意，犯後態度不佳等一切情
    狀，爰量處如主文所示之刑，以示懲儆。
四、沒收：扣案之摺疊刀1 把，為被告所有供本件竊盜所用之物
    ，業據證人即查獲員警劉山及被告供明在卷（見上述筆錄
    ），應依刑法第38條第1 項第2 款規定，宣告沒收之。
五、據上論斷，應依刑事訴訟法第284 條之1 、第299 條第1 項
    前段，刑法第321 條第1 項第3 款、第47條第1 項、第38條
    第1 項第2 款，判決如主文。
本案經檢察官黃子宜到庭執行職務。
中    華    民    國    98    年    2     月    5     日
                  刑事第五庭  法  官    蘇揚旭
以上正本證明與原本無異。
如不服本判決應於收受送達後10日內向本院提出上訴書狀，並應
敘述具體理由；如未敘述上訴理由者，應於上訴期間屆滿後20日
內向本院補提理由書（均須按他造當事人之人數附繕本）「切勿
逕送上級法院」。
中    華    民    國    98    年    2     月    5     日
                              書記官    莊正彬
附錄法條：
刑法第321條：
犯竊盜罪而有左列情形之一者，處6 月以上、5 年以下有期徒刑
：
一  於夜間侵入住宅或有人居住之建築物、船艦或隱匿其內而犯
    之者。
二  毀越門扇、牆垣或其他安全設備而犯之者。
三  攜帶兇器而犯之者。
四  結夥三人以上而犯之者。
五  乘火災、水災或其他災害之際而犯之者。
六  在車站或埠頭而犯之者。
前項之未遂犯罰之。


司法院資訊處製作；財團法人民間司法改革基金會備份。
